# 关于子公司审计报表的问题

提问人：gatekirk 时间：2013-08-29 17:34:36
陈版，想请教您如果审计师审计了整个集团，并出具了合并报表的审计报告（审计师已对所有母子公司皆审计过了），各个子公司是否一定要出审计报告呢？如果是国外呢，如IFRS？
另个问题，审计是否无法确切审计出资产与收入的完全匹配呢？意思是比如说 100 台机器正常制造出 100 个产品（最大产能假设为120 个产品），如果我外部借了 5 台机器，制造出 105 个产品，在我不告知审计师的情况下，他是无法判断 105 个产品是否完全由 100台机器生产的吧？只能基于合理性判断，以及管理层告知的信息。
谢谢！

回答人：chenyiwei
1 、不一定，要看委托方的委托范围而定。但不同的业务委托范围会导致审计程序的性质、范围和时间出现重大差异。例如，对某些不单独出具审计报告的组成部分，可能基于其固有风险程度和规模等因素认定为不重大的组成部分，因而对其仅作特定范围审计或者简要审阅，因为这样对于“对集团财务报表整体发表审计意见”这一特定目的而言已经足够了。但如果要对其单独出具审计报告，则要单独计算其重要性水平，并按照集团审计项目组分配的可容忍误差和单独计算的可容忍误差两者中的较小者作为实际执行的重要性水平，据此确定审计程序的性质、时间和范围。 2 、根据具体情况而定，不能一概而论。（我很好奇你问这个问题的目的是什么，看起来你是企业的？）

提问人：gatekirk 时间：2013-08-29 22:52:18
谢谢陈版！是的，我是在企业工作的。我之所以问这个问题是因为当我们收购一个项目，该如何确定我们买的东西是否拟收购的。如果买的纯粹是一些资产，从资产负债表上比较清晰的反映；当买一个公司时，正常一般会采用倍数法，如P/E，那我们预期的E（净利润）是否就完全是由对应的资产负债表中的资产所产生的？这里就涉及到我上述的情况。

回答人：chenyiwei
你的第二个问题，按照常规审计可以进行产能的分析性复核，但要准确判断不太可能，除非使用特殊的跟踪方法。